【裁判字號】    92,易,1997
【裁判日期】    921028
【裁判案由】    傷害等
【裁判全文】
臺灣臺北地方法院刑事判決                        九十二年度易字第一九九七號
    公  訴  人  台灣台北地方法院檢察署檢察官
    被      告  丙○○  男  三.
                甲○○  男  三.
                丁○○  男  三.
右列被告等因傷害案件，經檢察官聲請簡易判決處刑 (九十一年度偵字第二五四二三
號），本院受理後（九十二年度簡字第三Ｏ八四號）認不宜以簡易判決處刑，而移由
本院刑事庭依通常程序審理，合議庭認宜由受命法官獨任進行簡式審判程序，本院判
決如左：
    主  文
丙○○連續意圖營利供給賭博場所，處有期徒刑肆月，如易科罰金，以參佰元折算壹
日；又共同傷害人之身體，處拘役參拾日，如易科罰金，以參佰元折算壹日。
甲○○、丁○○共同傷害人之身體，各處拘役參拾日，如易科罰金，均以參佰元折算
壹日。
    事  實
一、丙○○前於民國八十六年間因竊盜案件，經本院以八十六年易字第一二三八號判
    處有期徒刑一年、緩刑四年確定，於八十六年四月十八日執行完畢（未構成累犯
    ），竟仍不知悔改，基於意圖營利之概括犯意，自九十一年二月份起，連續提供
    其位於臺北市○○○路○段六二五號五樓租屋處供友人賭博財物，每次自摸則由
    丙○○從中抽取新台幣（下同）二百元牟利，無人插花則每四圈抽頭八百元，有
    二人插花則每四圈抽頭一仟元，並供應飲料、香煙、便當。嗣於九十一年五月四
    日下午六時許，丙○○以前開方式提供上開場所供戊○○（聲請書誤為鍾年德）
    、乙○○、丁○○、甲○○等人賭博財物時，因丙○○、丁○○、甲○○認戊○○、乙○○以藏牌方式詐賭，渠等三人竟基於傷害人身體之共同犯意聯絡，以徒
    手、腳踢方式共同毆打戊○○、乙○○，致戊○○受有右胸部局部疼痛，乙○○
    則受有頭部二公分乘一公分瘀傷、左手臂三公分乘一公分、右胸部疼痛之傷害。
二、案經被害人戊○○、乙○○訴由台北市政府信義分局報請臺灣臺北地方法院檢察
    署檢察官偵查起訴。
    理  由
一、右揭犯罪事實，業據被告丙○○、丁○○、甲○○於本院審理時坦認不諱（見本
    院九十二年十月十四日審理筆錄），並經告訴人戊○○、乙○○指稱：當日被告
    等認渠等聯合詐賭，即以拳頭及腳毆打逼渠等承認詐賭等語甚詳（見九十一年度
    偵字第二五四二三號卷第二十二頁至第二十九頁），核與證人桂來慶證述：其到
    達現場後見到戊○○、乙○○已遭毆打成傷等情節相符（見上開偵查卷第五十八
    頁背面），復有戊○○、秦文德出具之臺北市立忠孝醫院驗傷診斷書二紙附卷可
    參，而檢察官經被告三人同意，將被告等送法務部調查局測謊，對於「未毆打戊○○、乙○○」之問題經測試結果均呈情緒波動之反應，研判有說謊等情，亦有
    法務部調查局九十二年七月七日調科參字第０９２００２２３９３０號測謊報告
    書一紙附卷可參，是被告等出於任意性之自白與事實相符應堪採信，本件事證明
    確，被告等犯行堪以認定。
二、核被告丙○○所為，係犯刑法第二百六十八條之意圖營利供給賭博場所罪、第二
    百七十七條第一項之普通傷害罪，被告丁○○、甲○○所為，均係犯刑法第二百
    七十七條第一項之普通傷害罪，渠等三人就傷害部分有犯意聯絡及行為分擔，為
    共同正犯；被告丙○○前後多次意圖營利供給賭博場所部分，時間緊接，觸犯構
    成要件相同之罪名，依連續犯規定以一罪論並加重其刑；其所犯上開意圖營利供
    給賭博場所罪與傷害罪間，犯意各別，行為互殊，應分論併罰；被告三人均以一
    行為同時傷害戊○○、乙○○而侵害數法益，均應依想像競合犯規定從一重論處
    。爰審酌被告三人因詐賭即為傷害之犯行，惡性非輕，然渠等犯後坦認犯行態度
    良好，對被害人造成之傷勢非鉅，及被告丙○○僅供給賭博場所予友人賭博、所
    得非鉅等一切情狀，分別量處如主文所示之刑，並諭知易科罰金之折算標準，以
    示懲儆。至聲請書雖認被告丁○○係持彈簧棒毆打被害人，然被告丁○○並未坦
    認持彈簧棒毆打，而秦文德雖指稱丁○○持彈簧棒毆打，然與另一被害人戊○○
    證稱丁○○係以腳踢方式傷害等情節有所歧異，而本件並未扣得任何彈簧棒，是
    並無證據證明被告丁○○傷害之方式係以彈簧棒為之，應僅能認被告丁○○傷害
    之犯行係以徒手腳踢方式為之，附此敘明。
據上論斷，應依刑事訴訟法第二百九十九條第一項前段、第四百五十二條、第二百七
十三條之一第一項，刑法第二十八條、第五十六條、第二百六十八條、第二百七十七
條第一項、第五十五條、第四十一條第一項前段，罰金罰鍰提高標準條例第一條前段
、第二條，判決如主文。
本案經檢察官楊朝森到庭執行職務
中    華    民    國      九十二      年      十      月    二十八      日
                                      臺灣臺北地方法院刑事第三庭
                                          法  官  蔡如琪
右正本證明與原本無異。
如不服本判決應於送達後十日內向本院提出上訴狀。
                                          書記官  黃鈴容
中    華    民    國      九十二      年      十      月    二十八      日
附錄本案論罪科刑法條全文
中華民國刑法第二百六十八條
(圖利供給賭場或聚眾賭博罪)
意圖營利，供給賭博場所或聚眾賭博者，處三年以下有期徒刑，得併科三
千元以下罰金。
中華民國刑法第二百七十七條
(普通傷害罪)
傷害人之身體或健康者，處三年以下有期徒刑、拘役或一千元以下罰金。
犯前項之罪因而致人於死者，處無期徒刑或七年以上有期徒刑；致重傷者
，處三年以上十年以下有期徒刑。


司法院資訊處製作；財團法人民間司法改革基金會備份。
